臺灣高等法院臺中分院交通事件裁定　　100年度交抗字第707號
抗　告　人
即受處分人　鄭聰課
上列抗告人即受處分人因違反道路交通管理處罰條例聲明異議案
件，不服臺灣彰化地方法院中華民國100年7月27日裁定（100年
度交聲字第972號），提起抗告，本院裁定如下：
    主  文
抗告駁回。
    理  由
一、原裁定意旨略以：異議人即受處分人鄭聰課於民國99年12月
    29日20時7分許，駕駛車牌號碼4095-ZD號自小貨車，在臺中
    市○○路福上巷路邊停車，經臺中市警察局第六分局警員以
    其「在顯有妨礙他車通行處所停車」之違規行為，拍照採證
    後當場掣單舉發。異議人雖以其停車處並無紅、黃線等禁止
    停車之標線置辯，然汽車駕駛人在顯有妨礙其他人、車通行
    處所停車之違規處罰，與該停車處所是否劃設有禁止停車之
    標誌或標線無涉，縱使無劃設標誌、標線之道路，亦非均可
    任意停放車輛，道路交通管理處罰條例第56條第1項第5款之
    立法目的主要係為避免阻礙其他車輛、行人通行，造成合法
    用路權人之不便，並避免發生車輛往來危險事故。依卷附舉
    發當時之現場照片，系爭車輛係停放在「福上巷麻辣館」店
    門前，而福上巷寬度為六米，系爭車輛之車體已佔用該巷道
    路近一半，行人與汽、機車駕駛人如欲沿該路段而行，須繞
    過該車佔用之道路而侵入對向車道，且須特意閃避來車始能
    通行，有使同向行駛車輛與對向車輛發生擦撞之可能，增加
    用路人之不便與危險，是以系爭車輛停放於前揭地點，確有
    妨礙他車通行之情形，復有臺中市政府警察局中市警交字第
    GF0000000號舉發違反道路交通管理事件通知單及交通部公
    路總局臺中區監理所彰化監理站彰監四字第裁64-GF0000000
    號裁決書等附卷可稽，異議人有於上述時、地違規停車妨礙
    他車通行之行為，事證明確，其聲明異議為無理由等語。
二、抗告意旨略以：舉發警員林進龍所指抗告人於福上巷違規停
    車行為顯然有誤，系爭車輛並未停於該處，係警員尾隨抗告
    人車輛，要求抗告人開車到福上巷（西屯路口）停下來，然
    後予以取締，請傳喚該名警員到庭說明。又舉發違規時間係
    99年12月29日20時7分，抗告人未曾開車到違規地點，請將
    照片送請鑑定，以使案情明朗等語。
三、按汽車不得在顯有妨礙其他人、車通行之處所停車；汽車駕
    駛人在顯有妨礙其他人、車通行處所停車者，處新臺幣600
    元以上1200元以下罰鍰，道路交通安全規則第112條第1項第
    9款、道路交通管理處罰條例第56條第1項第5款分別定有明
    文，其立法目的主要係為避免阻礙其他車輛、行人通行，造
    成合法用路權人之不便，並避免發生車輛往來危險事故。又
    道路交通管理處罰條例第56條第1項規定，係將在設有禁止
    停車標誌、標線之處所停車，及在顯有妨礙他車通行處所停
    車，二者併列為違規停車之處罰事由，足見汽車駕駛人在顯
    有妨礙其他人、車通行處所停車之違規處罰，並不以該停車
    處所劃設有禁止停車之標誌或標線為必要，且非所有無劃設
    標誌、標線之道路，均可任意停放車輛，駕駛人停車時仍應
    依各該道路現場之具體情形，斟酌其車輛種類、車體大小、
    停放方式及地點等項，以免妨礙其他人、車通行而受處罰。
四、經查，抗告人即受處分人鄭聰課於99年12月29日20時7分許
    ，駕駛車牌號碼4095-ZD號自小貨車，在臺中市○○路福上
    巷路邊停車，經臺中市警察局第六分局警員以其「在顯有妨
    礙他車通行處所停車」之違規行為，拍照採證後當場掣單舉
    發，嗣經原處分機關即交通部公路總局臺中區監理所彰化監
    理站裁處罰鍰新台幣1200元等情，有臺中市政府警察局中市
    警交字第GF0000000號舉發違反道路交通管理事件通知單、
    現場採證照片兩張、交通部公路總局臺中區監理所彰化監理
    站彰監四字第裁64-GF0000000號違反道路交通管理事件裁決
    書等件附卷可稽。抗告意旨雖稱係警員尾隨抗告人車輛，要
    求抗告人開車到福上巷（西屯路口）停下來，然後予以取締
    云云，然依現場採證照片所示，照片中違規停放之車輛確實
    係抗告人駕駛之車牌號碼4095-ZD號自小貨車，且車輛停放
    於巷弄內，並非路口，而該巷弄之寬度狹窄，系爭車輛停放
    於該處後，巷弄路面剩餘寬度即無法供其他汽車通行，僅有
    機車、行人可以通過，且須經由對向車道通過並閃避來車、
    行人，系爭車輛之停放顯然已經妨礙他車之通行，在此種交
    通狀況下，難以想像警員會尾隨抗告人進入如此狹窄擁擠之
    巷弄，然後在狹窄之巷弄中要求抗告人停車下車，不顧阻礙
    其他車輛之通行，予以拍照取締，抗告人所辯顯然不合常理
    ，不足採信，亦無傳喚警員作證之必要。抗告意旨另稱抗告
    人車輛於舉發時間未停放於該處，照片應送鑑定分析云云，
    此無異指摘該照片有偽造、變造之情事，然現場採證並取締
    之警員係依法執行公務，其行為原則上推定為真正，抗告人
    雖抗辯舉發時間未曾停車於該處，但並無提出其他任何證據
    以資佐證或說明，僅空口置辯，難以採信，是本件抗告人確
    有違規停車妨礙他車通行之行為，事證明確，原處分機關據
    此裁處罰鍰1200元，原審裁定駁回其聲明異議，本院經核於
    法並無不合，抗告人仍執前詞提起抗告，指摘原裁定不當，
    為無理由，應予駁回。
五、據上論結，應依道路交通管理處罰條例第89條，刑事訴訟法
    第412條，裁定如主文。
中    華    民    國   100    年    8     月    31    日
              交通法庭    審判長法  官  邱  顯  祥
                                法  官  姚  勳  昌
                                法  官  張  國  忠
以上正本證明與原本無異。
不得再抗告。
                                書記官  卓  佳  儀
中    華    民    國   100    年    8     月    31    日